Config:
  hfst:
    Gen: ../../../src/generator-gt-norm.hfst
    Morph: ../../../src/analyser-gt-norm.hfst
  xerox:
    Gen: ../../../src/generator-gt-norm.xfst
    Morph: ../../../src/analyser-gt-norm.xfst
    App: lookup

Tests:

# todo: Proofread the gold standard (below), then run analyser, then correct. 
# Antaa Loppua Käsittää Tietää Ymmärtää Tuntea Lukea Alkaa Pittää Olla
# 


  Verb - antaa - paradigmgroup v1: # meaning 'to give'/'ge' - GOLD
     antaa+V+Inf: antaa
     antaa+V+Act+Ind+Prs+Sg1: annan
     antaa+V+Act+Ind+Prs+Sg2: annat
     antaa+V+Act+Ind+Prs+Sg3: antaa
     antaa+V+Act+Ind+Prs+Pl1: annama
     antaa+V+Act+Ind+Prs+Pl2: annatta
     antaa+V+Act+Ind+Prs+Pl3: [antava]
     antaa+V+Pass+Ind+Prs: annethaan
     antaa+V+Act+Ind+Prs+ConNeg: anna
     antaa+V+Act+Ind+Prt+Sg1: annoin
     antaa+V+Act+Ind+Prt+Sg2: annoit
     antaa+V+Act+Ind+Prt+Sg3: [antoi, anto]
     antaa+V+Act+Ind+Prt+Pl1: annoima
     antaa+V+Act+Ind+Prt+Pl2: annoitta
     antaa+V+Act+Ind+Prt+Pl3: [annoit, antoiva, annethiin]
     antaa+V+Act+PrfPrc+Sg+Nom: antanu
     antaa+V+Pass+PrfPrc+Sg+Nom: annettu 
     antaa+V+Pass+PrfPrc+Pl+Nom: annetut
     antaa+V+Act+PrfPrc+Pl+Nom: [antanheet, antahneet]
     antaa+V+Act+PrsPrc+Sg+Nom: antava
     antaa+V+Act+PrsPrc+Pl+Nom: antavat
     antaa+V+Pass+PrsPrc+Sg+Nom: annettava
     antaa+V+Pass+PrsPrc+Pl+Nom: annettavat
     antaa+V+Pass+Ind+Prt: annethiin
     antaa+V+Act+Cond+Sg1: [antaisin, antasin]
     antaa+V+Act+Cond+Sg2: [antaisit, antasit]
     antaa+V+Act+Cond+Sg3: [antais, antas]
     antaa+V+Act+Cond+Pl1: [antaisimma, antasimma, antaisima, antasima]
     antaa+V+Act+Cond+Pl2: [antaisitta, antasitta]
     antaa+V+Act+Cond+Pl3: [antaisit, antaisiva, antasit, antasiva]
     antaa+V+Pass+Cond: [annettais, annettas]
     antaa+V+Act+Imprt+Sg2: anna
     antaa+V+Act+Imprt+Pl2: antakaa
     antaa+V+InfMa+Ine: antamassa
     antaa+V+InfMa+Ela: antamasta
     antaa+V+InfMa+Ill: [antamhaan, antahmaan, anthaan]
     antaa+V+InfMa+Ade: antamalla
     antaa+V+InfMa+Abe: antamatta


#Verb - loppua - v1: # meaning 'to end'/'sluta' - GOLD
     loppua+V+Inf: loppua
     loppua+V+Act+Ind+Prs+Sg1: lopun
     loppua+V+Act+Ind+Prs+Sg2: loput
     loppua+V+Act+Ind+Prs+Sg3: loppuu
     loppua+V+Act+Ind+Prs+Pl1: lopuma
     loppua+V+Act+Ind+Prs+Pl2: loputta
     loppua+V+Act+Ind+Prs+Pl3: [loppuva]
     loppua+V+Pass+Ind+Prs: loputhaan
     loppua+V+Act+Ind+Prs+ConNeg: lopu
     loppua+V+Act+Ind+Prt+Sg1: lopuin
     loppua+V+Act+Ind+Prt+Sg2: lopuit
     loppua+V+Act+Ind+Prt+Sg3: [loppu, loppui]
     loppua+V+Act+Ind+Prt+Pl1: lopuima
     loppua+V+Act+Ind+Prt+Pl2: lopuitta
     loppua+V+Act+Ind+Prt+Pl3: [lopuit, loputhiin, loppuiva]
     loppua+V+Pass+Ind+Prt: loputhiin
     loppua+V+Act+Cond+Sg1: [loppuisin, loppusin]
     loppua+V+Act+Cond+Sg2: [loppuisit, loppusit]
     loppua+V+Act+Cond+Sg3: [loppuis, loppus]
     loppua+V+Act+Cond+Pl1: [loppuisimma, loppusimma, loppuisima, loppusima]
     loppua+V+Act+Cond+Pl2: [loppuisitta, loppusitta]
     loppua+V+Act+Cond+Pl3: [loppuisit, loppuisiva, loppusit, loppusiva]
     loppua+V+InfE+Ine: loppuessa
     loppua+V+InfE+Ins: loppuen
     loppua+V+InfMa+Ill: [lophuun, loppuhmaan, loppumhaan]
     loppua+V+InfMa+Ine: loppumassa
     loppua+V+InfMa+Ela: loppumasta
     loppua+V+InfMa+Ade: loppumalla
     loppua+V+InfMa+Abe: loppumatta
     loppua+V+Act+PrsPrc+Sg+Nom: loppuva
     loppua+V+Act+PrsPrc+Pl+Nom: loppuvat
     loppua+V+Pass+PrsPrc+Sg+Nom: loputtava
     loppua+V+Pass+PrsPrc+Pl+Nom: loputtavat
     loppua+V+Act+PrfPrc+Sg+Nom: loppunu
     loppua+V+Act+PrfPrc+Pl+Nom: [loppuhneet, loppunheet]
     loppua+V+Pass+PrfPrc+Sg+Nom: loputtu
     loppua+V+Pass+PrfPrc+Pl+Nom: loputut
     loppua+V+Pass+Cond: [loputtais, loputtas]

     
#Verb - käsittää - v1_odd: # meaning 'understand'/'begripa' - GOLD
     käsittää+V+Inf: käsittää
     käsittää+V+Act+Ind+Prs+Sg1: käsitän
     käsittää+V+Act+Ind+Prs+Sg2: käsität
     käsittää+V+Act+Ind+Prs+Sg3: käsittää
     käsittää+V+Act+Ind+Prs+Pl1: [käsitämmä, käsitämä]
     käsittää+V+Act+Ind+Prs+Pl2: käsitättä
     käsittää+V+Act+Ind+Prs+Pl3: käsittävä
     käsittää+V+Pass+Ind+Prs: käsitethään
     käsittää+V+Act+Ind+Prs+ConNeg: käsitä
     käsittää+V+Act+Ind+Prt+Sg1: käsitin
     käsittää+V+Act+Ind+Prt+Sg2: käsitit
     käsittää+V+Act+Ind+Prt+Sg3: käsitti
     käsittää+V+Act+Ind+Prt+Pl1: [käsitimmä, käsitimä]
     käsittää+V+Act+Ind+Prt+Pl2: käsitittä
     käsittää+V+Act+Ind+Prt+Pl3: [käsitit, käsitethiin, käsittivä, käsittivvä]
     käsittää+V+Pass+Ind+Prt: käsitethiin
     käsittää+V+Act+Cond+Sg1: [käsittäisin, käsittäsin]
     käsittää+V+Act+Cond+Sg2: [käsittäisit, käsittäsit]
     käsittää+V+Act+Cond+Sg3: [käsittäis, käsittäs]
     käsittää+V+Act+Cond+Pl1: [käsittäisimmä, käsittäisimä, käsittäsimmä, käsittäsimä]
     käsittää+V+Act+Cond+Pl2: [käsittäisittä, käsittäsittä]
     käsittää+V+Act+Cond+Pl3: [käsittäisit, käsittäisivä, käsittäsit, käsittäsivä]
     käsittää+V+InfE+Ine: käsittäessä
     käsittää+V+InfE+Ins: käsittäen
     käsittää+V+InfMa+Ill: [käsittähmään, käsittämhään, käsithään]
     käsittää+V+InfMa+Ine: käsittämässä
     käsittää+V+InfMa+Ela: käsittämästä
     käsittää+V+InfMa+Ade: [käsittämällä, käsittämälä]
     käsittää+V+InfMa+Abe: käsittämättä
     käsittää+V+Act+PrsPrc+Sg+Nom: käsittävä
     käsittää+V+Act+PrsPrc+Pl+Nom: käsittävät
     käsittää+V+Pass+PrsPrc+Sg+Nom: käsitettävä
     käsittää+V+Pass+PrsPrc+Pl+Nom: käsitettävät
     käsittää+V+Act+PrfPrc+Sg+Nom: [käsittänny, käsittäny]
     käsittää+V+Act+PrfPrc+Pl+Nom: [käsittähneet, käsittänheet]
     käsittää+V+Pass+PrfPrc+Sg+Nom: käsitetty
     käsittää+V+Pass+PrfPrc+Pl+Nom: käsitetyt
     käsittää+V+Pass+Cond: [käsitettäis, käsitettäs]


#Verb - tietää - v1_tietaa: #meaning 'know'/'veta' - GOLD
     tietää+V+Inf: tietää
     tietää+V+Act+Ind+Prs+Sg1: tiän
     tietää+V+Act+Ind+Prs+Sg2: tiät
     tietää+V+Act+Ind+Prs+Sg3: tietää
     tietää+V+Act+Ind+Prs+Pl1: tiämä
     tietää+V+Act+Ind+Prs+Pl2: tiättä
     tietää+V+Act+Ind+Prs+Pl3: tietävä
     tietää+V+Pass+Ind+Prs: tiethään
     tietää+V+Act+Ind+Prs+ConNeg: tiä
     tietää+V+Act+Ind+Prt+Sg1: tiesin
     tietää+V+Act+Ind+Prt+Sg2: tiesit
     tietää+V+Act+Ind+Prt+Sg3: tiesi
     tietää+V+Act+Ind+Prt+Pl1: tiesimä
     tietää+V+Act+Ind+Prt+Pl2: tiesittä
     tietää+V+Act+Ind+Prt+Pl3: [tiesit, tiesivä, tiethiin]
     tietää+V+Pass+Ind+Prt: tiethiin
     tietää+V+Act+Cond+Sg1: tietäsin
     tietää+V+Act+Cond+Sg2: tietäsit
     tietää+V+Act+Cond+Sg3: tietäs
     tietää+V+Act+Cond+Pl1: tiesimä
     tietää+V+Act+Cond+Pl2: tiesittä
     tietää+V+Act+Cond+Pl3: [tiesit, tiesivä]
     tietää+V+InfE+Ine: tietäessä
     tietää+V+InfE+Ins: tietäen
     tietää+V+InfMa+Ill: [tietähmään, tietämhään]
     tietää+V+InfMa+Ine: tietämässä
     tietää+V+InfMa+Ela: tietämästä
     tietää+V+InfMa+Ade: tietämällä
     tietää+V+InfMa+Abe: tietämättä
     tietää+V+Act+PrsPrc+Sg+Nom: tietävä
     tietää+V+Act+PrsPrc+Pl+Nom: tietävät
     tietää+V+Pass+PrsPrc+Sg+Nom: tiettävä
     tietää+V+Pass+PrsPrc+Pl+Nom: tiettävät
     tietää+V+Act+PrfPrc+Sg+Nom: [tieny, tietäny]
     tietää+V+Act+PrfPrc+Pl+Nom: [tiehneet, tienheet, tietähneet, tietänheet]
     tietää+V+Pass+PrfPrc+Sg+Nom: tietty
     tietää+V+Pass+PrfPrc+Pl+Nom: tietyt
     tietää+V+Pass+Cond: tiettäis


#Verb ymmärtää meaning 'to understand' -'förstå' -- v1_odd med rt/r-växling - GOLD
     ymmärtää+V+Inf: ymmärtää
     ymmärtää+V+Act+Ind+Prs+Sg1: ymmärän
     ymmärtää+V+Act+Ind+Prs+Sg2: ymmärät
     ymmärtää+V+Act+Ind+Prs+Sg3: ymmärtää
     ymmärtää+V+Act+Ind+Prs+Pl1: [ymmärämmä, ymmärämä]
     ymmärtää+V+Act+Ind+Prs+Pl2: ymmärättä
     ymmärtää+V+Act+Ind+Prs+Pl3: ymmärtävä
     ymmärtää+V+Pass+Ind+Prs: ymmärethään
     ymmärtää+V+Act+Ind+Prs+ConNeg: ymmärä
     ymmärtää+V+Act+Ind+Prt+Sg1: ymmärsin
     ymmärtää+V+Act+Ind+Prt+Sg2: ymmärsit
     ymmärtää+V+Act+Ind+Prt+Sg3: [ymmärsi, ymmärti]
     ymmärtää+V+Act+Ind+Prt+Pl1: [ymmärsimmä, ymmärsimä]
     ymmärtää+V+Act+Ind+Prt+Pl2: ymmärsittä
     ymmärtää+V+Act+Ind+Prt+Pl3: [ymmärethiin, ymmärsit, ymmärsivä, ymmärsivvä]
     ymmärtää+V+Pass+Ind+Prt: ymmärethiin
     ymmärtää+V+Act+Cond+Sg1: [ymmärtäisin, ymmärtäsin]
     ymmärtää+V+Act+Cond+Sg2: [ymmärtäisit, ymmärtäsit]
     ymmärtää+V+Act+Cond+Sg3: [ymmärtäis, ymmärtäs]
     ymmärtää+V+Act+Cond+Pl1: [ymmärtäisimmä, ymmärtäisimä, ymmärtäsimmä, ymmärtäsimä]
     ymmärtää+V+Act+Cond+Pl2: [ymmärtäisittä, ymmärtäsittä]
     ymmärtää+V+Act+Cond+Pl3: [ymmärtäisit, ymmärtäisivä, ymmärtäsit, ymmärtäsivä]
     ymmärtää+V+InfE+Ine: ymmärtäessä
     ymmärtää+V+InfE+Ins: ymmärtäen
     ymmärtää+V+InfMa+Ill: [ymmärthään, ymmärtähmään, ymmärtämhään]
     ymmärtää+V+InfMa+Ine: ymmärtämässä
     ymmärtää+V+InfMa+Ela: ymmärtämästä
     ymmärtää+V+InfMa+Ade: [ymmärtämällä, ymmärtämälä]
     ymmärtää+V+InfMa+Abe: ymmärtämättä
     ymmärtää+V+Act+PrsPrc+Sg+Nom: ymmärtävä
     ymmärtää+V+Act+PrsPrc+Pl+Nom: ymmärtävät
     ymmärtää+V+Pass+PrsPrc+Sg+Nom: ymmärettävä
     ymmärtää+V+Pass+PrsPrc+Pl+Nom: ymmärettävät
     ymmärtää+V+Act+PrfPrc+Sg+Nom: [ymmärtänny, ymmärtäny]
     ymmärtää+V+Act+PrfPrc+Pl+Nom: [ymmärtähneet, ymmärtänheet]
     ymmärtää+V+Pass+PrfPrc+Sg+Nom: ymmäretty
     ymmärtää+V+Pass+PrfPrc+Pl+Nom: ymmäretyt
     ymmärtää+V+Pass+Cond: [ymmärettäis, ymmärettäs]

#Verb tuntea # meaning 'to feel' - 'känna' - GOLD
     tuntea+V+Inf: tuntea
     tuntea+V+Act+Ind+Prs+Sg1: tunnen
     tuntea+V+Act+Ind+Prs+Sg1: tunnen
     tuntea+V+Act+Ind+Prs+Sg2: tunnet
     tuntea+V+Act+Ind+Prs+Sg3: tuntee
     tuntea+V+Act+Ind+Prs+Pl1: tunnema
     tuntea+V+Act+Ind+Prs+Pl2: tunnetta
     tuntea+V+Act+Ind+Prs+Pl3: tunteva
     tuntea+V+Pass+Ind+Prs: tunnethaan
     tuntea+V+Act+Ind+Prs+ConNeg: tunne
     tuntea+V+Act+Ind+Prt+Sg1: tunsin
     tuntea+V+Act+Ind+Prt+Sg2: tunsit
     tuntea+V+Act+Ind+Prt+Sg3: tunsi
     tuntea+V+Act+Ind+Prt+Pl1: tunsima
     tuntea+V+Act+Ind+Prt+Pl2: tunsitta
     tuntea+V+Act+Ind+Prt+Pl3: [tunnethiin, tunsit, tunsiva]
     tuntea+V+Pass+Ind+Prt: tunnethiin
     tuntea+V+Act+Cond+Sg1: tuntisin
     tuntea+V+Act+Cond+Sg2: tuntisit
     tuntea+V+Act+Cond+Sg3: tuntis
     tuntea+V+Act+Cond+Pl1: [tuntisima, tuntisimma]
     tuntea+V+Act+Cond+Pl2: tuntisitta
     tuntea+V+Act+Cond+Pl3: [tuntisit, tuntisiva]
     tuntea+V+InfE+Ine: tuntiessa
     tuntea+V+InfE+Ins: tuntien
     tuntea+V+InfMa+Ill: [tuntheen, tuntehmaan, tuntemhaan]
     tuntea+V+InfMa+Ine: tuntemassa
     tuntea+V+InfMa+Ela: tuntemasta
     tuntea+V+InfMa+Ade: tuntemalla
     tuntea+V+InfMa+Abe: tuntematta
     tuntea+V+Act+PrsPrc+Sg+Nom: tunteva
     tuntea+V+Act+PrsPrc+Pl+Nom: tuntevat
     tuntea+V+Pass+PrsPrc+Sg+Nom: tunnettava
     tuntea+V+Pass+PrsPrc+Pl+Nom: tunnettavat
     tuntea+V+Act+PrfPrc+Sg+Nom: tuntenu
     tuntea+V+Act+PrfPrc+Pl+Nom: [tuntehneet, tuntenheet]
     tuntea+V+Pass+PrfPrc+Sg+Nom: tunnettu
     tuntea+V+Pass+PrfPrc+Pl+Nom: tunnetut
     tuntea+V+Pass+Cond: [tunnettais, tunnettas]

#Verb lukea # meaning 'to read' - 'läsa' - GOLD
     lukea+V+Inf: lukea
     lukea+V+Act+Ind+Prs+Sg1: luen
     lukea+V+Act+Ind+Prs+Sg2: luet
     lukea+V+Act+Ind+Prs+Sg3: lukkee
     lukea+V+Act+Ind+Prs+Pl1: luema
     lukea+V+Act+Ind+Prs+Pl2: luetta
     lukea+V+Act+Ind+Prs+Pl3: lukeva
     lukea+V+Pass+Ind+Prs: luethaan
     lukea+V+Act+Ind+Prs+ConNeg: lue
     lukea+V+Act+Ind+Prt+Sg1: luin
     lukea+V+Act+Ind+Prt+Sg2: luit
     lukea+V+Act+Ind+Prt+Sg3: luki
     lukea+V+Act+Ind+Prt+Pl1: luima
     lukea+V+Act+Ind+Prt+Pl2: luitta
     lukea+V+Act+Ind+Prt+Pl3: [luit, luethiin, lukiva]
     lukea+V+Pass+Ind+Prt: luethiin
     lukea+V+Act+Cond+Sg1: lukisin
     lukea+V+Act+Cond+Sg2: lukisit
     lukea+V+Act+Cond+Sg3: lukis
     lukea+V+Act+Cond+Pl1: [lukisima, lukisimma]
     lukea+V+Act+Cond+Pl2: lukisitta
     lukea+V+Act+Cond+Pl3: [lukisit, lukisiva]
     lukea+V+InfE+Ine: lukiessa
     lukea+V+InfE+Ins: lukien
     lukea+V+InfMa+Ill: [lukheen,lukehmaan, lukemhaan]
     lukea+V+InfMa+Ine: lukemassa
     lukea+V+InfMa+Ela: lukemasta
     lukea+V+InfMa+Ade: lukemalla
     lukea+V+InfMa+Abe: lukematta
     lukea+V+Act+PrsPrc+Sg+Nom: lukeva
     lukea+V+Act+PrsPrc+Pl+Nom: lukevat
     lukea+V+Pass+PrsPrc+Sg+Nom: luettava
     lukea+V+Pass+PrsPrc+Pl+Nom: luettavat
     lukea+V+Act+PrfPrc+Sg+Nom: lukenu
     lukea+V+Act+PrfPrc+Pl+Nom: [lukehneet, lukenheet]
     lukea+V+Pass+PrfPrc+Sg+Nom: luettu
     lukea+V+Pass+PrfPrc+Pl+Nom: luetut
     lukea+V+Pass+Cond: [luettais, luettas]

#Verb alkaa # meaning 'to begin' - 'börja' - GOLD
     alkaa+V+Inf: alkaa
     alkaa+V+Act+Ind+Prs+Sg1: alan
     alkaa+V+Act+Ind+Prs+Sg2: alat
     alkaa+V+Act+Ind+Prs+Sg3: alkaa
     alkaa+V+Act+Ind+Prs+Pl1: alama
     alkaa+V+Act+Ind+Prs+Pl2: alatta
     alkaa+V+Act+Ind+Prs+Pl3: alkava
     alkaa+V+Pass+Ind+Prs: alethaan
     alkaa+V+Act+Ind+Prs+ConNeg: ala
     alkaa+V+Act+Ind+Prt+Sg1: aloin
     alkaa+V+Act+Ind+Prt+Sg2: aloit
     alkaa+V+Act+Ind+Prt+Sg3: [alko, alkoi]
     alkaa+V+Act+Ind+Prt+Pl1: aloima
     alkaa+V+Act+Ind+Prt+Pl2: aloitta
     alkaa+V+Act+Ind+Prt+Pl3: [alethiin, aloit, alkoiva]
     alkaa+V+Pass+Ind+Prt: alethiin
     alkaa+V+Act+Cond+Sg1: [alkaisin, alkasin]
     alkaa+V+Act+Cond+Sg2: [alkaisit, alkasit]
     alkaa+V+Act+Cond+Sg3: [alkais, alkas]
     alkaa+V+Act+Cond+Pl1: [alkaisima, alkaisimma, alkasima, alkasimma]
     alkaa+V+Act+Cond+Pl2: [alkaisitta, alkasitta]
     alkaa+V+Act+Cond+Pl3: [alkaisit, alkaisiva, alkasit, alkasiva]
     alkaa+V+InfE+Ine: alkaessa
     alkaa+V+InfE+Ins: alkaen
     alkaa+V+InfMa+Ill: [alkhaan, alkamhaan, alkahmaan]
     alkaa+V+InfMa+Ine: alkamassa
     alkaa+V+InfMa+Ela: alkamasta
     alkaa+V+InfMa+Ade: alkamalla
     alkaa+V+InfMa+Abe: alkamatta
     alkaa+V+Act+PrsPrc+Sg+Nom: alkava
     alkaa+V+Act+PrsPrc+Pl+Nom: alkavat
     alkaa+V+Pass+PrsPrc+Sg+Nom: alettava
     alkaa+V+Pass+PrsPrc+Pl+Nom: alettavat
     alkaa+V+Act+PrfPrc+Sg+Nom: alkanu
     alkaa+V+Act+PrfPrc+Pl+Nom: [alkanheet, alkahneet]
     alkaa+V+Pass+PrfPrc+Sg+Nom: alettu
     alkaa+V+Pass+PrfPrc+Pl+Nom: aletut
     alkaa+V+Pass+Cond: [alettas, alettais]


#Verb pittää - # meaning 'have (to), think' - 'ha, vara tvungen, anse' - GOLD
     pittää+V+Inf: pittää
     pittää+V+Act+Ind+Prs+Sg1: piän
     pittää+V+Act+Ind+Prs+Sg2: piät
     pittää+V+Act+Ind+Prs+Sg3: pittää
     pittää+V+Act+Ind+Prs+Pl1: piämä
     pittää+V+Act+Ind+Prs+Pl2: piättä
     pittää+V+Act+Ind+Prs+Pl3: pitävä
     pittää+V+Pass+Ind+Prs: piethään
     pittää+V+Act+Ind+Prs+ConNeg: piä
     pittää+V+Act+Ind+Prt+Sg1: piin
     pittää+V+Act+Ind+Prt+Sg2: piit
     pittää+V+Act+Ind+Prt+Sg3: piti
     pittää+V+Act+Ind+Prt+Pl1: piimä
     pittää+V+Act+Ind+Prt+Pl2: piittä
     pittää+V+Act+Ind+Prt+Pl3: [piit, piethiin, pitivä]
     pittää+V+Pass+Ind+Prt: piethiin
     pittää+V+Act+Cond+Sg1: [pitäisin, pitäsin]
     pittää+V+Act+Cond+Sg2: [pitäisit, pitäsit]
     pittää+V+Act+Cond+Sg3: [pitäis, pitäs]
     pittää+V+Act+Cond+Pl1: [pitäisimmä, pitäisimä, pitäsimmä, pitäsimä]
     pittää+V+Act+Cond+Pl2: [pitäisittä, pitäsittä]
     pittää+V+Act+Cond+Pl3: [pitäisit, pitäisivä, pitäsit, pitäsivä]
     pittää+V+InfE+Ine: pitäessä
     pittää+V+InfE+Ins: pitäen
     pittää+V+InfMa+Ill: [pithään,pitähmään, pitämhään]
     pittää+V+InfMa+Ine: pitämässä
     pittää+V+InfMa+Ela: pitämästä
     pittää+V+InfMa+Ade: pitämällä
     pittää+V+InfMa+Abe: pitämättä
     pittää+V+Act+PrsPrc+Sg+Nom: pitävä
     pittää+V+Act+PrsPrc+Pl+Nom: pitävät
     pittää+V+Pass+PrsPrc+Sg+Nom: piettävä
     pittää+V+Pass+PrsPrc+Pl+Nom: piettävät
     pittää+V+Act+PrfPrc+Sg+Nom: pitäny
     pittää+V+Act+PrfPrc+Pl+Nom: [pitähneet, pitänheet]
     pittää+V+Pass+PrfPrc+Sg+Nom: pietty
     pittää+V+Pass+PrfPrc+Pl+Nom: pietyt
     pittää+V+Pass+Cond: [piettäis, piettäs]

#Verb olla - # meaning 'to be' - 'vara' - GOLD
     olla+V+Inf: olla
     olla+V+Act+Ind+Prs+Sg1: olen
     olla+V+Act+Ind+Prs+Sg2: olet
     olla+V+Act+Ind+Prs+Sg3: oon
     olla+V+Act+Ind+Prs+Pl1: olema
     olla+V+Act+Ind+Prs+Pl2: oletta
     olla+V+Act+Ind+Prs+Pl3: [oon, ovva]
     olla+V+Pass+Ind+Prs: olhaan
     olla+V+Act+Ind+Prs+ConNeg: ole
     olla+V+Act+Ind+Prt+Sg1: olin
     olla+V+Act+Ind+Prt+Sg2: olit
     olla+V+Act+Ind+Prt+Sg3: oli
     olla+V+Act+Ind+Prt+Pl1: olima
     olla+V+Act+Ind+Prt+Pl2: olitta
     olla+V+Act+Ind+Prt+Pl3: [oli, olit, olthiin]
     olla+V+Pass+Ind+Prt: olthiin
     olla+V+Act+Cond+Sg1: olisin
     olla+V+Act+Cond+Sg2: olisit
     olla+V+Act+Cond+Sg3: olis 
     olla+V+Act+Cond+Pl1: olisimma     
     olla+V+Act+Cond+Pl2: olisitta     
     olla+V+Act+Cond+Pl3: [olisit, olisiva]
     olla+V+InfE+Ine: ollessa
     olla+V+InfE+Ins: ollen
     olla+V+InfMa+Ill: [olemhaan, olehmaan]
     olla+V+InfMa+Ine: olemassa     
     olla+V+InfMa+Ela: olemasta     
     olla+V+InfMa+Ade: olemalla     
     olla+V+InfMa+Abe: olematta     
     olla+V+Act+PrsPrc+Sg+Nom: oleva
     olla+V+Act+PrsPrc+Pl+Nom: olevat
     olla+V+Pass+PrsPrc+Sg+Nom: oltava
     olla+V+Pass+PrsPrc+Pl+Nom: oltavat
     olla+V+Act+PrfPrc+Sg+Nom: ollu 
     olla+V+Act+PrfPrc+Pl+Nom: olheet
     olla+V+Pass+PrfPrc+Sg+Nom: oltu 
     olla+V+Pass+PrfPrc+Pl+Nom: ollut
     olla+V+Pass+Cond: olis
